# 前期差错更正

提问人：ahcoop 时间：2022-10-19 09:24:01
陈版主您好，以前多年度有差错更正并一直持续，若 2022 年做差错更正；
根据准则及应用指南，第十四条 企业应当在重要的前期差错发现当期的财务报表中，调整前期比较数据。前期差错应当采用追溯重述法进行更正，视同该项前期差错从未发生过，从而对财务报表相关项目进行重新列示和披露。追溯重述法的会计处理与追溯调整法相同。
请问 2022 年报表中，资产负债表年初、期末；利润表本期、上期全部按更正后披露， 2021 年所有者权益变动表上年期末余额按差错更正前金额，差错更正填完 21 年以前累计影响数后本年期初余额与更正后资产负债表所有者权益一致，那当年 2022 年年所有权权益变动表上年期末余额按差错更正前更正前 还 是更正后金额填列， 22 年所有者权益变动表的前期差错更正是填截止到 22 年累计的差错更正还是仅仅 21 年的差错更正金额？
多谢陈版主解答！

回答人：chenyiwei
此前在 2011 年《财政部关于做好执行企业会计准则的企业 2011 年年报监管工作的通知》（财会[2011]25号）中有规定：“企业应当按照企业会计准则的规定编制 2011 年合并所有者权益变动表。合并所有者权益变动表（会合 04 表）”本年金额”栏下 “加：会计政策变更”和”前期差错更正”项目，不得填列金额。”。
但近期似乎又出现了 2022 年所有权权益变动表上年期末余额按差错更正前金额填写，在 2022 年度本年数表中填列差错更正对 2022 年留存收益影响数的做法。可以关注下近期上市公司合并权益变动表中的填列方式。